臺灣高等法院刑事判決　　　　　　　 100年度上易字第1022號
　　上　訴　人　臺灣臺北地方法院檢察署檢察官
　　被　　　告　王根樓
上列上訴人因被告竊盜案件，不服臺灣臺北地方法院100 年度易
字第254 號，中華民國100 年3 月21日第一審判決（起訴案號：
臺灣臺北地方法院檢察署99年度偵字第17645 號；嗣於原審準備
程序進行中，被告就被訴事實為有罪之陳述，經原審告知簡式審
判程序意旨，並聽取當事人之意見後，原審合議裁定依簡式審判
程序進行），提起上訴，本院判決如下：
    主  文
上訴駁回。
    事  實
一、王根樓意圖為自己不法之所有，於民國98年11月15日至99年
    7 月23日間，利用其因於98年間暫住好友陳昱亭在臺北市○
    ○區○○路77巷6-1號5樓住處之便，並取得陳昱亭家中鑰匙
    後，趁陳昱亭之父陳定傑疏於看管家中財物之際，先後於附
    表所示時間，在上址，徒手竊取如附表所示之財物，得手後
    ，即將所竊得之財物變賣，以換取現金使用。嗣於民國99年
    7月23日下午4時30分，在上址，再次徒手竊取客廳黑膠唱片
    ，得手後搬下樓，正欲放入所駕駛自小客車之後車廂時，為
    陳定傑當場查獲，始悉上情。
二、案經陳定傑訴由臺北市政府警察局中山分局報告臺灣臺北地
    方法院檢察署檢察官偵查起訴。
    理  由
壹、程序方面：
    被告以外之人於審判外之言詞或書面陳述，除法律有規定者
    外，不得作為證據，刑事訴訟法第159條第1項固有明文；惟
    被告以外之人於審判外之陳述，雖不符同法第159條之1至之
    4 規定，而經當事人於審判程序同意作為證據，法院審酌該
    言詞陳述或書面陳述作成時之情況，認為適當者，亦得為證
    據。又當事人、代理人或辯護人於法院調查證據時，知有第
    159條第1項不得為證據之情形，而未於言詞辯論終結前聲明
    異議者，視為有前項之同意，同法第159條之5亦定有明文。
    查本判決所引用之各該被告以外之人於審判外之陳述（包含
    書面陳述）雖均屬傳聞證據，然被告於本院準備程序中表示
    無意見而不予爭執（見本院卷第72頁反面），亦未於言詞辯
    論終結前聲明異議，本院審酌上開證據資料製作時之情況，
    尚無違法取得及證明力明顯過低之瑕疵，認以之作為證據應
    屬適當，而其餘所依憑判斷之非供述證據，本院亦查無有何
    違反法定程序取得之情形，爰逕依刑事訴訟法第159條之5第
    2 項規定，認前揭證據資料均有證據能力。
貳、實體部分：
一、訊據被告對於上開事實坦承不諱，核與證人即告訴人陳定傑
    、證人楊壽聰、宋偉倫及林皎宏證述之情節相符（見偵查卷
    第32至42頁），復有臺北市政府警察局中山分局扣押筆錄、
    扣押物品目錄表、贓物認領保管單及竊盜現場相關照片21張
    （起訴書誤載為22張）附卷可稽（見偵查卷第21至31、43至
    55頁），足證被告任意性自白與事實相符，事證明確，被告
    犯行堪以認定，應予依法論科。
二、核被告所為，均係犯刑法第320條第1項之竊盜罪。被告上開
    17次犯行，犯意各別，行為互殊，應予分論併罰。原審以被
    告王根樓犯罪事證明確，適用刑法第320條第1項、第41條第
    1項前段、第51條第5款、第6款，刑法施行法第1條之1第1項
    、第2 項前段等規定，並審酌被告與告訴人之子係朋友關係
    ，竟利用借住告訴人家中機會，多次竊取告訴人財物，實屬
    不該，惟其年紀尚輕，犯後尚能坦承犯行，態度非差，然並
    未賠償告訴人所受損害或與告訴人達成和解，及其犯罪動機
    、目的，並考量告訴人各次所受損害程度等一切情狀，分別
    量處如附表所示之刑，並均諭知易科罰金之折算標準，及就
    宣告拘役及有期徒刑部分，分別定其應執行之刑為拘役50日
    ，有期徒刑8 月，並均諭知易科罰金之折算標準；並敘明公
    訴人雖就每次犯行具體求處有期徒刑4 月，惟應認以量處如
    附表所示之刑為適當，公訴人之求刑，核屬過重。經核認事
    用法俱無不合，量刑亦屬妥適。
三、檢察官上訴意旨略以：被告所為竊盜犯行共有17次，應分論
    併罰，各罪加總刑度為有期徒刑43月，拘役60日，然所定之
    應執行刑卻僅為有期徒刑8 月，拘役50日，有期徒刑之應執
    行刑部分僅為各罪加總之18.6﹪，在未有任何具體理由情形
    下，即予81.4﹪之刑度上優待，顯然違背自由裁量之內部性
    界限、刑法分配之正義及憲法第23條之比例原則，自屬判決
    不適用法則之違背法令等語。惟按，刑之量定係實體法上賦
    予法院得為自由裁量之事項，倘其未有逾越法律所規定之範
    圍，或濫用其權限，即不得任意指摘為違法（最高法院75年
    台上字第7033號判例要旨參照）。次按法律上屬於自由裁量
    之事項，除不得逾越法律所規定範圍之外部性界限外，尚應
    受比例原則、公平正義原則之規範，謹守法律秩序之理念，
    體察法律之規範目的，使其結果實質正當，合於裁量之內部
    性界限，俾與立法本旨相契合。刑法第51條第5 款規定數罪
    併罰，宣告多數有期徒刑者，應於各刑中之最長期以上，各
    刑合併之刑期以下，定其應執行之刑期，但不得逾30年，此
    即外部性界限。然上開規定屬刑法賦予法院自由裁量之事項
    ，仍應受內部性界限之拘束。而刑法修正將連續犯、常業犯
    規定悉予刪除，改採一行為一罪一罰。是定其刑期時，除仍
    應就各別刑罰規範之目的、輕重罪間體系之平衡、整體犯罪
    非難評價、各行為彼此間之偶發性、與被告前科之關聯性、
    各行為所侵害法益之專屬性或同一性、數罪對法益侵害之加
    重效應、罪數所反映之被告人格特性與犯罪傾向、社會對特
    定犯罪（例如一再殺人或販毒行為）處罰之期待等，為綜合
    判斷外，尤須參酌刑罰公平性，以杜絕僥倖、減少犯罪之立
    法意旨，為妥適之裁量（最高法院100年度台上字第2916 號
    判決、97年台上字第3305號判決意旨參照）。經查，本件被
    告所犯17罪，其宣告刑總計為有期徒刑43月，拘役60日，原
    審定應執行有期徒刑8 月，拘役50日，顯未逾越刑法第51條
    第5 款所定法律之外部性界限；又因刑法已廢除連續犯規定
    ，是被告17次竊盜犯行，依數罪併罰之規定，應分別論處，
    而為調合數罪併罰可能造成刑罰過於嚴苛，法官定執行刑時
    應考量罪刑之相當性，原審已審酌被告與告訴人之子係朋友
    關係，竟利用借住告訴人家中機會，多次竊取告訴人財物，
    實屬不該，惟其年紀尚輕，犯後尚能坦承犯行，態度非差，
    然並未賠償告訴人所受損害或與告訴人達成和解，及其犯罪
    動機、目的，並考量告訴人各次所受損害程度等一切情狀，
    對被告為刑之量定；且告訴人陳定傑於本院審理中亦表示願
    意原宥被告，希望對被告從輕量刑，給予機會等語（見本院
    卷100年9月6日審判程序筆錄第7頁）；是原審就被告所犯17
    罪，定其應執行刑為有期徒刑8 月，拘役50日，符合法律授
    與裁量權之目的，與所適用法規目的之內部性界限無違，尚
    難謂有何輕重失衡、違法不當或權利濫用之處。檢察官上訴
    意旨以前詞指摘原判決定執行刑不當，為無理由，應予駁回
    。
據上論斷，應依刑事訴訟法第368條，判決如主文。
本案經檢察官張熙懷到庭執行職務。
中    華    民    國    100    年    9    月    27    日
                  刑事第十四庭審判長法  官  陳志洋
                                    法  官  謝靜慧
                                    法  官  梁耀鑌
以上正本證明與原本無異。
不得上訴。
                                    書記官  莊淑茹
中    華    民    國    100    年    9    月    27    日
附表：
┌──┬──────┬────┬──────┬──────────────┐
│次數│  犯罪時間  │ 犯罪地 │所竊物品    │          宣告刑            │
├──┼──────┼────┼──────┼──────────────┤
│1.  │98年11月15日│上址住處│戒指1枚     │王根樓竊盜，處拘役貳拾日。  │
│    │中午12時許  │        │            │                            │
├──┼──────┼────┼──────┼──────────────┤
│2.  │98年11月30日│上址住處│項鍊1條     │王根樓竊盜，處有期徒刑貳月。│
│    │下午2時許   │        │            │                            │
├──┼──────┼────┼──────┼──────────────┤
│3.  │98年12月8日 │上址住處│戒指2枚     │王根樓竊盜，處拘役肆拾日。  │
│    │上午10時許  │        │            │                            │
├──┼──────┼────┼──────┼──────────────┤
│4.  │99年4月1日下│上址住處│古書6本     │王根樓竊盜，處有期徒刑貳月。│
│    │午3時許     │        │            │                            │
├──┼──────┼────┼──────┼──────────────┤
│5.  │99年7月1日上│上址住處│黑膠唱片1批 │王根樓竊盜，處有期徒刑參月。│
│    │午9時45分   │        │            │                            │
├──┼──────┼────┼──────┼──────────────┤
│6.  │99年7月6日下│上址住處│黑膠唱片1批 │王根樓竊盜，處有期徒刑參月。│
│    │午2時30分   │        │            │                            │
├──┼──────┼────┼──────┼──────────────┤
│7.  │99年7月7日上│上址住處│黑膠唱片1批 │王根樓竊盜，處有期徒刑參月。│
│    │午11時許分  │        │            │                            │
├──┼──────┼────┼──────┼──────────────┤
│8.  │99年7月8日上│上址住處│黑膠唱片1批 │王根樓竊盜，處有期徒刑參月。│
│    │午10時20分  │        │            │                            │
├──┼──────┼────┼──────┼──────────────┤
│9.  │99年7月12日 │上址住處│黑膠唱片1批 │王根樓竊盜，處有期徒刑參月。│
│    │下午3時20分 │        │            │                            │
├──┼──────┼────┼──────┼──────────────┤
│10. │99年7月13日 │上址住處│黑膠唱片1批 │王根樓竊盜，處有期徒刑參月。│
│    │上午9時40分 │        │            │                            │
├──┼──────┼────┼──────┼──────────────┤
│11. │99年7月14日 │上址住處│黑膠唱片1批 │王根樓竊盜，處有期徒刑參月。│
│    │上午10時許  │        │            │                            │
├──┼──────┼────┼──────┼──────────────┤
│12. │99年7月15日 │上址住處│黑膠唱片1批 │王根樓竊盜，處有期徒刑參月。│
│    │上午9時30分 │        │            │                            │
├──┼──────┼────┼──────┼──────────────┤
│13. │99年7月16日 │上址住處│黑膠唱片1批 │王根樓竊盜，處有期徒刑參月。│
│    │上午9時30分 │        │            │                            │
├──┼──────┼────┼──────┼──────────────┤
│14. │99年7月19日 │上址住處│黑膠唱片1批 │王根樓竊盜，處有期徒刑參月。│
│    │上午9時30分 │        │            │                            │
├──┼──────┼────┼──────┼──────────────┤
│15. │99年7月20日 │上址住處│黑膠唱片1批 │王根樓竊盜，處有期徒刑參月。│
│    │上午9時30分 │        │            │                            │
├──┼──────┼────┼──────┼──────────────┤
│16. │99年7月21日 │上址住處│黑膠唱片1批 │王根樓竊盜，處有期徒刑參月。│
│    │上午9時30分 │        │            │                            │
├──┼──────┼────┼──────┼──────────────┤
│17. │99年7月23日 │上址住處│黑膠唱片93張│王根樓竊盜，處有期徒刑參月。│
│    │下午4時30分 │        │            │                            │
└──┴──────┴────┴──────┴──────────────┘
附錄本案論罪科刑法條全文
中華民國刑法第320條
（普通竊盜罪、竊佔罪）
意圖為自己或第三人不法之所有，而竊取他人之動產者，為竊盜
罪，處5  年以下有期徒刑、拘役或 5 百元以下罰金。
意圖為自己或第三人不法之利益，而竊佔他人之不動產者，依前
項之規定處斷。
前二項之未遂犯罰之。